【裁判字號】    98,審訴,591
【裁判日期】    980821
【裁判案由】    違反毒品危害防制條例
【裁判全文】
臺灣新竹地方法院宣示判決筆錄         98年度審訴字第591號
公  訴  人  臺灣新竹地方法院檢察署檢察官
被      告  乙○○
指定辯護人  本院公設辯護人  甲○○
上列被告因違反毒品危害防制條例一案，經檢察官提起公訴（98
年度毒偵字第875 號）後，聲請本院改依協商程序而為判決，於
中華民國98年8 月21日下午4 時在本院刑事第十一法庭宣示判決
，出席職員如下：
法官起立朗讀判決主文、犯罪事實要旨、處罰條文，及告以上訴
限制、期間並提出上訴狀之法院，且諭知記載其內容：
一、主  文：
    乙○○施用第一級毒品，累犯，處有期徒刑拾月；扣案之海
    洛因壹包毛重壹點陸公克（淨重壹點柒公克，空包裝重零
    點公克），沒收銷燬之。又施用第二級毒品，累犯，處
    有期徒刑陸月。主刑部分應執行有期徒刑壹年貳月。
二、犯罪事實要旨：
（一）乙○○前曾於民國90年3 月間，因違反毒品危害防制條例
      案件，經臺灣苗栗地方法院（下稱苗栗地院）於91年7 月
      2 日，以90年度訴字第298 號判決，分別判處有期徒刑1
      年、8 月、4 月，並經定應執行刑為有期徒刑1 年10月，
      嗣於91年8 月6 日確定，復因減刑條例，經苗栗地院於96
      年7 月16日以96年度聲減字第359 號裁定，分別減為有期
      徒刑6 月、4 月、2 月，並經定應執行刑為有期徒刑11月
      確定，於96年4 月30日入監執行，並於96年12月18日徒刑
      易科罰金執行完畢。
（二）乙○○前於89年10月間，因施用第二級毒品案件，經本院
      於89年10月9 日，以89年度毒聲字第2463號裁定送觀察、
      勒戒後，認無繼續施用毒品傾向，經臺灣新竹地方法院檢
      察署檢察官於89年10月27日以89年度毒偵字第2231號、第
      2555號為不起訴處分確定。
（三）乙○○不知警惕，又於90年3 月間，因施用毒品案件，經
      苗栗地院以90年度毒聲字第494 號裁定送勒戒處所觀察、
      勒戒後，因認有繼續施用毒品之傾向，再經該院以90年度
      毒聲字第602 號裁定令入戒治處所施以強制戒治1 年，於
      90年5 月24日入所執行，嗣其強制戒治執行滿3 月後，經
      戒治處所認無繼續戒治之必要，乃報由檢察官聲請該院以
      90年度毒聲字第1403號裁定停止戒治，於90年11月21日因
      停止其處分之出監，所餘戒治期間付保護管束，旋其停止
      戒治所餘戒治期間於91年5 月21日屆滿，因期滿未經撤銷
      ，視為強制戒治期滿執行完畢；同時其本次非法施用第一
      級、第二級毒品犯行，及其所涉收受贓物犯行，亦經苗栗
      地院於91年7 月2 日，以90年度訴字第298 號判決，分別
      判處有期徒刑1 年、8 月、4 月，並經定應執行刑為有期
      徒刑1 年10月，嗣於91年8 月6 日確定，其執行情形詳如
      前述（一）部分。
（四）乙○○竟不知警惕，又於97年3 月間，因施用第一級、第
      二級毒品案件，經本院於98年6 月18日，以98年度訴更字
      第1 號判決，分別判處有期徒刑1 年、8 月，並經定應執
      行刑為有期徒刑1 年4 月。
（五）乙○○仍不知警惕，又於98年1 月間，因施用第一級、第
      二級毒品案件，經本院於98年6 月24日，以98年度審訴字
      第281 號判決，分別判處有期徒刑10月、10月、10月、6
      月、6 月，並經定應執行刑為有期徒刑2 年8 月。
（六）乙○○不知悔改，又於98年4 月間，因施用第一級、第二
      級毒品案件，經本院於98年7 月10日，以98年度審訴字第
      437 號判決，分別判處有期徒刑10月、6 月，並經定應執
      行刑為有期徒刑1 年2 月。
（七）乙○○竟不知悔改，於前開觀察勒戒處分執行完畢釋放後
      ，「5 年內再犯」施用毒品案件，並經法院判處罪刑確定
      後，(1)復基於施用第一級毒品海洛因的犯罪意思，於98年
      5 月13日下午6 時許，在新竹縣新豐鄉○○街200 巷17號
      6 樓之2 郭信佑租屋處，以將海洛因粉末置入針筒內，再
      加水注射入體內之方式，施用第一級毒品海洛因1 次。(2)
      另基於施用第二級毒品甲基安非他命的犯罪意思，於98年
      5 月13日下午6 時許，在上開郭信佑租屋處，以將甲基安
      非他命置於玻璃球吸食器內，再以火燒烤，吸其煙霧之方
      式，施用第二級毒品甲基安非他命1 次。嗣於98年5 月13
      日晚上8 時15分許，在上址因另案通緝為警逮捕，當場扣
      得其所有的第一級毒品海洛因1 包毛重1.6 公克（淨重1.
      37公克，空包裝重0.33公克），復經警徵得其同意採尿送
      驗結果，呈嗎啡、可待因陽性及安非他命、甲基安非他命
      陽性反應，始悉上情。
三、處罰條文：
    毒品危害防制條例第10條第1 項、第2 項、第18條第1 項前
    段，刑法第11條、第47條第1 項、第51條第5 款。
四、協商判決除有刑事訴訟法第455 條之4 第1 項第1 款於本訊
    問程序終結前，被告撤銷協商合意或檢察官撤回協商聲請者
    ；第2 款被告協商之意思非出於自由意志者；第4 款被告所
    犯之罪非第455 條之2 第1 項所定得以協商判決者；第6 款
    被告有其他較重之裁判上一罪之犯罪事實者；第7 款法院認
    應諭知免刑或免訴、不受理者情形之一，及違反同條第2 項
    「法院應於協商合意範圍內為判決；法院為協商判決所科之
    刑，以宣告緩刑或2 年以下有期徒刑、拘役或罰金為限」之
    規定者外，檢察官與被告均不得上訴。
五、如有前項得上訴之情形，得自收受宣示判決筆錄送達之日起
    10日內，向本院提出上訴書狀，上訴於第二審法院。
中    華    民    國    98    年    8     月    21    日
                  刑事第九庭書  記  官  蕭汝芳
                            審判長法官  馮俊郎
以上筆錄正本係照原本作成。
中    華    民    國    98    年    8     月    21    日
                            書  記  官  蕭汝芳
附錄本案處罰實體法條全文：
毒品危害防制條例第10條第1 項、第2 項：
施用第一級毒品者，處6 月以上5 年以下有期徒刑。
施用第二級毒品者，處3 年以下有期徒刑。


司法院資訊處製作；財團法人民間司法改革基金會備份。
